【裁判字號】    98,刑智抗,17
【裁判日期】    990120
【裁判案由】    撤銷緩刑
【裁判全文】
智慧財產法院刑事裁定
                                    98年度刑智抗字第17號
受  刑 人
即 抗告人  甲○○
上列抗告人因聲請撤銷緩刑案件，不服臺灣士林地方法院中華民
國98年11月13日裁定（98年度撤緩字第113 號），提起抗告，本
院裁定如下：
    主  文
抗告駁回。
    理  由
一、本件抗告意旨略以：抗告人業與告訴人達成和解，且給付和
    解金新台幣（下同）12萬元，本案與同類案件比較，量刑似
    過重。又目前抗告人無業，與獨母租屋同住，經濟情況不樂
    觀，兩案和解金額合計高達22萬元，若撤銷緩刑定無法繳納
    罰金，唯有服刑一途。抗告人經此兩案已受相當懲戒，爾後
    不再犯云云。
二、經查：
  (一)按受緩刑之宣告，而有下列情形之一，足認原宣告之緩刑難
    收其預期效果，而有執行刑罰之必要者，得撤銷其宣告：二
    緩刑期內因故意犯他罪，而在緩刑期內受得易科罰金之有期
    徒刑、拘役或罰金之宣告確定者，刑法第75條之1第1項第2
    款定有明文。
  (二)受刑人甲○○前因違反著作權法案件，經臺灣士林地方法院
    士林簡易庭於97年10月31日以97年度士簡字第1566號刑事簡
    易判決判處有期徒刑6 月，併科罰金新臺幣25萬元，嗣因受
    刑人不服提起上訴，經同院於98年2 月24日以97年度審簡上
    字第94號判決駁回其上訴，並諭知緩刑2 年，已於同日確定
    在案。然受刑人於緩刑期內之97年12月間起至98年7 月2 日
    間，因犯販賣仿冒商標商品罪，經同院內湖簡易庭於98年8
    月28日以98年度湖簡字612 號刑事簡易判決判處有期徒刑3
    月，於98年10月14日確定等情，有台灣高等法院被告前案紀
    錄表、上開刑事判決書各1 份在卷可稽。
  (三)受刑人前案既因違反著作權法案件經判處有期徒刑6 月，併
    科罰金新臺幣25萬元並宣告緩刑2年在案，宣告緩刑本即含
    有鼓勵悔改之心，然其卻於緩刑期內再故意為販賣仿冒商標
    商品罪之犯行而違反商標法，顯見其未具悔改之心，仍心存
    僥倖，挑戰公權力，足認原宣告之緩刑難收其預期效果，而
    有執行刑罰之必要。則檢察官於台灣士林地方法院98年度湖
    簡字第612 號判決確定後6 個月內，聲請撤銷受刑人前揭緩
    刑之宣告，核與刑法第75條之1 第1 項第2 款之規定相符，
    是原裁定認檢察官之聲請，核無不合，而依刑法第75條之1
    第1 項第2 款之規定，裁定受刑人前開緩刑之宣告應予撤銷
    ，經核並無違誤。
  (四)抗告人徒以業經和解、量刑過重、無業，且經濟不佳、有孤
    母待奉為由，請求維持原緩刑之宣告云云。然按緩刑宣告是
    否撤銷，除須符合刑法第75條之1 第1 項第2 款要件，法律
    並賦予法院就緩刑宣告對抗告人能否達到預期效果，以及有
    無執行刑罰必要性等裁量之權限。經查，原審業已詳酌抗告
    人觸犯之違反商標法案情後，認原確定判決之緩刑宣告未能
    收預期效果，且有執行刑罰的必要，而依職權裁量撤銷抗告
    人之緩刑宣告，認事用法並無不合。且由抗告人前所犯之違
    反著作權法之罪及後所犯之違反商標法之罪可知，抗告人在
    心態上僅為圖得個人利益，而未尊重他人智慧財產權之觀念
    ，顯見抗告人並未因前次緩刑宣告而存有遷善守法之決心。
    從而，本件抗告並無理由，應予駁回。
三、據上論結，應依刑事訴訟法第412條，裁定如主文。
中    華    民    國    99    年     1    月   20     日
                  智慧財產法院第一庭
                        審判長法  官  李得灶
                              法  官  汪漢卿
                              法  官  王俊雄
以上正本係照原本作成。
不得再抗告。
中    華    民    國    99    年     1    月   20     日
                              書記官  王英傑


司法院資訊處製作；財團法人民間司法改革基金會備份。
